【裁判字號】    97,勞抗,6
【裁判日期】    970916
【裁判案由】    確認僱傭關係存在(補繳裁判費)
【裁判全文】
臺灣高等法院高雄分院民事裁定           97年度勞抗字第6號
抗  告  人  甲○○
上列抗告人因與相對人法界傳播股份有限公司間確認僱傭關係存
在（補繳裁判費）事件，對於民國96年9月28日臺灣高雄地方法
院96年度補字第1097號所為裁定提起抗告，本院裁定如下：
    主  文
抗告駁回。
抗告訴訟費用新台幣壹仟元由抗告人負擔。
    事實及理由
一、本件抗告意旨略以：抗告人起訴請求相對人給付之薪資僅新
    台幣（下同）8 萬7180元，原裁定核定訴訟標的價額為348
    萬7200元，顯屬過高，求予廢棄，重新核定訴訟標的價額等
    語。
二、按民事訴訟法第77條之1 第1 、2 項規定，訴訟標的之價額
    ，由法院核定；核定訴訟標的之價額，以起訴時之交易價額
    為準，無交易價額者，以原告就訴訟標的所有之利益為準。
    同法第77條之10規定，因定期給付或定期收益涉訟，以權利
    存續期間之收入總數為準；期間未確定時，應推定其存續期
    間，但其期間超過10年者，以10年計算。經查，抗告人起訴
    請求確認兩造間僱傭關係存在，並請求相對人給付自94年3
    月間起積欠之3 個月薪資計8 萬7180元（按：每月2 萬9060
    元），則抗告人就本件訴訟標的所有之利益，應為其主張之
    僱傭關係存續期間所得領取之薪資總額。而參諸勞動基準法
    第54條第1 項第1款 所定之強制退休年齡為60歲，抗告人於
    48年10月5 日出生，應於108 年10月5 日達強制退休年齡，
    則其所主張本件僱傭關係之存續期間，已逾10年，按之上開
    規定，應以10年計算權利存續期間，其收入總數為348 萬
    7200元（29060h×12×10＝0000000 ）。是則，原裁定核定
    本件訴訟標的之金額，並無不合。抗告人仍執詞指摘原裁定
    不當，為無理由，應予駁回其抗告。
據上論結，本件抗告為無理由，依民事訴訟法第495 條之1 第1
項、第449條第1項、第95條、第78條，裁定如主文。
中    華    民    國    97    年    9     月    16    日
                            民事第一庭
                                審判長法官  黃金石
                                法      官  林健彥
                                法      官  謝肅珍
以上正本證明與原本無異。
如不服本裁定應於送達後10日內向本院提出再抗告狀（並按他造
當事人之人數附繕本），並繳納再抗告費新臺幣1,000 元。
再為抗告應以適用法規顯有錯誤為理由，並經本院之許可，該許
可以原裁定所涉及之法律見解具有原則上之重要性者為限，並委
任律師為代理人。
中    華    民    國    97    年    9     月    16    日
                                書  記  官  蘇恒仁
附註：
抗告人之配偶、三親等內之血親、二親等內之姻親，或抗告人為
法人、中央或地方機關時，其所屬專任人員具有律師資格並經法
院認適當者，亦得為第三審代理人。
抗告人或其法定代理人具有律師資格者及前項情形，應於提起抗
告或委任時釋明之。


司法院資訊處製作；財團法人民間司法改革基金會備份。
